臺灣新竹地方法院民事裁定
111年度竹簡聲字第5號
聲  請  人  馬艷萍  
相  對  人  黃衛珍  
上列聲請人因與相對人間聲請停止強制執行事件(臺灣臺北地方
法院院111年度司執字67192號)，本院裁定如下：：
    主  文
聲請人於補繳本院一一一年度竹簡字第二○八號確認本票債權不
存在事件裁判費新臺幣伍萬零伍佰元，並為相對人提供新臺幣玖
拾萬元為擔保後，臺灣臺北地方法院一一一年度司執字第六七一
九二號執行事件之強制執行程序，於上開確認本票債權不存在等
事件終結（裁判確定、和解、移付調解成立、撤回起訴）前，應
暫予停止。
    理  由
一、發票人主張本票係偽造、變造者，於前條裁定送達後20日內
    ，得對執票人向為裁定之法院提起確認之訴。發票人證明已
    依前項規定提起訴訟時，執行法院應停止強制執行，但得依
    執票人聲請，許其提供相當擔保，繼續強制執行，亦得依發
    票人聲請，許其提供相當擔保，停止強制執行。發票人主張
    本票債權不存在而提起確認之訴不合於第一項之規定者，法
    院依發票人聲請，得許其提供相當並確實之擔保，停止強制
    執行，非訟事件法第195條定有明文。又有回復原狀之聲請
    ，或提起再審或異議之訴，或對於和解為繼續審判之請求，
    或提起宣告調解無效之訴、撤銷調解之訴，或對於許可強制
    執行之裁定提起抗告時，法院因必要情形或依聲請定相當並
    確實之擔保，得為停止強制執行之裁定，強制執行法第18條
    第2項亦有明文。
二、聲請意旨略以：相對人執本院111年度票字第224號本票裁定
    及確定證明書為執行名義，對聲請人聲請強制執行，經臺灣
    臺北地方法院（下稱臺北地院）111年度司執字第67192號強
    制執行事件（下稱系爭執行事件）受理在案。然系爭本票所
    示債權應不存在，聲請人已提起確認本票債權不存在之訴。
    為免日後難以回復原狀，聲請人願供擔保，聲請裁定上開強
    制執行事件停止強制執行等語。
三、經查：
　㈠本件相對人前執本院111年度票字第657號本票裁定及確定證
    明書為執行名義，於111年6月10日向臺北地院民事執行處聲
    請對聲請人強制執行，經系爭執行事件受理；又聲請人於11
    1年4月22日以上開本票裁定所示之本票債權不存在，而對相
    對人提起確認本票債權不存在等訴訟，經本院111年度竹簡
    字第208號事件（下稱系爭本票債權不存在等事件）受理等
    情，業據本院調取系爭執行事件、系爭本票債權不存在等事
    件卷宗查閱在案；本件聲請核與非訟事件法第195條第3項、
    強制執行法第18條第2項等規定相符，應予准許。
　㈡按非訟事件法第195條第3項之擔保，係備供強制執行債權人
    因停止執行所受損害之賠償，故法院定擔保金額時，自應斟
    酌該債權人因停止執行可能遭受之損害，以為衡量之標準，
    非以債權額為依據。本件相對人以本票裁定對聲請人聲請強
    制執行，相對人因停止執行所受損害，應為上開訴訟未確定
    而停止執行之期間，相對人本得利用之債權金額因延宕受償
    致未能利用之利息損失。審酌聲請人係就相對人尚未收取之
    債權新臺幣（下同）500萬元，如停止執行相對人未能即時
    受償預計所受之損害額，應為訴訟事件未確定而停止執行期
    間，其本得利用上開金額而未能利用之利息損失，即應為該
    數額按票據法之法定利率即年息6%計算之遲延利息；而聲請
    人提起之確認本票債權不存在之訴屬於民事簡易案件，依各
    級法院辦案期限實施要點第2項第1款、第5款規定，民事簡
    易訴訟第一、二審審判案件之辦案期限，分別為10月、2年
    ，加計送達等期間，綜上推估本件停止期間即法院審理期間
    ，共計3年，綜合上情，認為聲請人所應供之擔保金額，以9
    00,000元為適當〔計算式：5,000,000元×6%×3＝900,000元〕。
四、聲請人尚未繳納系爭本票債權不存在等事件之裁判費，應先
    補繳該訴訟之裁判費50,500元，其訴方屬合法，始可進而請
    求停止上開強制執行程序，併予敘明。
五、依非訟事件法第195 條第3 項，裁定如主文。 
中　　華　　民　　國　　111 　年　　7 　　月　　8 　　日
                  新竹簡易庭  法　官　黃致毅
以上正本係照原本作成。
如不服本裁定應於送達後10日內向本院提出抗告狀，並繳納抗告
費新臺幣1,000元。
中　　華　　民　　國　　111 　年　　7 　　月　　8 　　日
                              書記官　蕭宛琴